臺灣臺東地方法院刑事判決　　　　　　　 96年度訴字第140號
公　訴　人　臺灣臺東地方法院檢察署檢察官
被　　　告　丙○○
　　　　　　　　　　（現於臺灣臺東戒治所強制戒治中）
上列被告因搶奪案件，經檢察官提起公訴（96年度偵字第985 號
），被告於準備程序中就被訴事實為有罪之陳述，本院合議庭裁
定由受命法官獨任進行簡式審判程序，判決如下：
    主  文
丙○○共同意圖為自己不法之所有，而搶奪他人之動產，處有期
徒刑壹年，減為有期徒刑陸月，如易科罰金，以新臺幣壹仟元折
算壹日。
    事  實
一、丙○○與其妻黃鈺婷（另經臺灣桃園地方法院檢察署檢察官
    提起公訴）共同基於意圖為自己不法所有之犯意聯絡，於民
    國95年8月25日18時5分許，由黃鈺婷騎車牌號碼不詳之機車
    搭載丙○○，在桃園縣桃園市○○路386 號前，見甲○○徒
    步行走於該處，乃騎乘上開機車靠近甲○○左後方，由丙○
    ○下手搶奪甲○○揹在左肩之皮包一只（內有現金新台幣 2
    萬元、三星牌E-708型摺疊式、國際牌GD55 型銀色行動電話
    各1支、國民身分證、健保卡、駕駛執照各1張、萬泰銀行面
    額20萬元支票1 張、台新、花旗、安泰、富邦、國泰世華、
    土地銀行信用卡各1張、土地銀行金融卡1張、郵局提款卡 2
    張、土地銀行及郵局存摺各1 本），得手後二人隨即騎車逃
    逸，途中丙○○自上開皮包內取得現金新台幣（下同）2 萬
    元及行動電話2 具後，於行經桃園市某處溪流旁時，將皮包
    內其餘證件、支票、信用卡、金融卡、存摺及上開2 具行動
    電話內之SIM 卡等物連同皮包，丟棄於該溪流中，丙○○並
    將所搶得之前揭行動電話2 具持往桃園市○○路之「基地通
    訊行」，分別以1千元及1百元之價格售與不知情之該通訊行
    負責人陳宏儒收購，得款後連同現金2 萬元，全數花用殆盡
    。丙○○在上開通訊行所簽立之切結書上所載之電話號碼追
    查，始悉上情。
二、案經甲○○訴由桃園縣政府警察局移送臺灣桃園地方法院檢
    察署檢察官偵查，經臺灣高等法院檢察署檢察長令轉臺灣臺
    東地方法院檢察署檢察官偵查起訴。
    理  由
壹、程序部分：
    按除被告所犯為死刑、無期徒刑、最輕本刑為三年以上有期
    徒刑之罪或高等法院管轄第一審案件者外，於第一次審判期
    日前之準備程序進行中，被告先就被訴事實為有罪之陳述時
    ，審判長得告知被告簡式審判程序之旨，並聽取當事人、代
    理人、辯護人及輔佐人之意見後，裁定進行簡式審判程序，
    刑事訴訟法第273條之1第1 項定有明文。經核本件被告丙○
    ○所犯係死刑、無期徒刑、最輕本刑為三年以上有期徒刑以
    外之罪，其於準備程序中就被訴事實為有罪之陳述，經法官
    告知簡式審判程序之旨，並聽取公訴人、被告之意見後，本
    院爰依首揭規定，合議裁定由受命法官獨任進行簡式審判程
    序，合先敘明。
貳、實體方面：
一、上揭犯罪事實，業據被告丙○○於警詢、偵查及本院審理時
    均坦承不諱，並有證人即共同被告黃鈺婷、證人甲○○、陳
    宏儒分別於警詢及偵查中之證述可佐，復有丙○○將上開行
    動電話賣予不知情之基地通訊行負責人陳宏儒，所書立之切
    結書一紙附卷可稽，足認被告自白與事實相符，罪證明確，
    犯行洵堪認定。
二、核被告所為，係犯刑法第325條第1項之搶奪罪。被告與黃鈺
    婷間，具有犯意聯絡及行為分擔，為共同正犯。爰審酌被告
    年值青壯，不思上進，竟圖以不法方法得財，造成被害人之
    損害非輕，且以騎車方式搶奪，威脅用路人之人身及財物安
    全，影響社會治安，再衡其素行不佳，前因懲治盜匪條例等
    案件經判處應執行有期徒刑八年六月，於90年間執行，95年
    4月4日縮刑假釋出監，有臺灣高等法院被告前案紀錄表卷可
    佐，其竟於假釋中付保護管束期間再犯本案，兼衡其犯罪之
    動機、目的、手段、搶奪財物之價值，及坦承犯行之犯後態
    度等一切情狀，量處如主文所示之刑，以資懲儆。又96年 7
    月4日公布之中華民國九十六年罪犯減刑條例自96年7月16日
    施行，本件犯罪發生在96年4 月24日以前，合於減刑規定，
    乃諭知減其宣告刑期二分之一如主文所示，並依上開減刑條
    例第9條規定，諭知易科罰金之折算標準。
據上論斷，應依刑事訴訟法第273 條之1 第1 項、第299 條第 1
項前段，刑法第28條、第325條第1項、第41條第1項前段，中華
民國九十六年罪犯減刑條例第2條第1項第3款、第7條、第9條，
判決如主文。
本案經檢察官乙○○到庭執行職務。
中　　華　　民　　國　　96　　年　　7 　　月　　26　　日
                  刑事第三庭    法  官  蔡玉雪
以上正本證明與原本無異。
如不服本判決應於收受本判決後10日內向本院提出上訴書狀；上
訴書狀應敘述具體理由。未敘述上訴理由者，應於上訴期間屆滿
後20日內向本院補提理由書狀（均須按他造當事人之人數附繕本
）。「切勿逕送上級法院」。
告訴人或被害人對於本判決如有不服，請書具不服之理由狀，請
求檢察官上訴者，其上訴期間之計算係以檢察官收受判決正本之
日期為準。
                                書記官　陳昭穎
中　　華　　民　　國　　96　　年　　7 　　月　　26　　日
附錄本案論罪科刑法條全文：
刑法第325條
意圖為自己或第三人不法之所有，而搶奪他人之動產者，處六月
以上五年以下有期徒刑。
因而致人於死者，處無期徒刑或七年以上有期徒刑，致重傷者，
處三年以上十年以下有期徒刑。
第一項之未遂犯罰之。
